HunSpellDictionaries/uk_UA.aff
SFX A рти ре [дж]ерти 
SFX A рти ремо [дж]ерти 
SFX A рти рете [дж]ерти 
SFX A рти руть [дж]ерти 
SFX A ти и [дж]ерти 
SFX A ти імо [дж]ерти 
SFX A ти іть [дж]ерти 
SFX A ти ю [аі]яти 
SFX A ти єш [аі]яти 
SFX A ти є [аі]яти 
SFX A ти ємо [аі]яти 
SFX A ти єте [аі]яти 
SFX A ти ють [аі]яти 
SFX A ти й [аі]яти 
SFX A ти ймо [аі]яти 
SFX A ти йте [аі]яти 
SFX A зяти ізьму взяти 
SFX A зяти ізьмеш взяти 
SFX A зяти ізьме взяти 
SFX A зяти ізьмемо взяти 
SFX A зяти ізьмете взяти 
SFX A зяти ізьмуть взяти 
SFX A зяти ізьми взяти 
SFX A зяти ізьмімо взяти 
SFX A зяти ізьміть взяти 
SFX A няти му йняти 
SFX A няти меш йняти 
SFX A няти ме йняти 
SFX A няти мемо йняти 
SFX A няти мете йняти 
SFX A няти муть йняти 
SFX A няти ми йняти 
SFX A няти мімо йняти 
SFX A няти міть йняти 
SFX A яти іму [здб]няти 
SFX A яти імеш [здб]няти 
SFX A яти іме [здб]няти 
SFX A яти імемо [здб]няти 
SFX A яти імете [здб]няти 
SFX A яти імуть [здб]няти 
SFX A яти іми [здб]няти 
SFX A яти імімо [здб]няти 
SFX A яти іміть [здб]няти 
SFX A 'яти ну 'яти 
SFX A 'яти неш 'яти 
SFX A 'яти не 'яти 
SFX A 'яти немо 'яти 
SFX A 'яти нете 'яти 
SFX A 'яти нуть 'яти 
SFX A 'яти ни 'яти 
SFX A 'яти німо 'яти 
SFX A 'яти ніть 'яти 
SFX C Y 15
SFX C ити 0 [вжчшщбмпр]ити 
SFX C ити ь [дтзснл]ити 
SFX C ити мо [вжчшщбмпр]ити 
SFX C ити ьмо [дтзснл]ити 
SFX C ити те [вжчшщбмпр]ити 
SFX C ити ьте [дтзснл]ити 
SFX C іти ь діти 
SFX C іти ьмо діти 
SFX C іти ьте діти 
SFX C ути ь нути 
SFX C ути ьмо нути 
SFX C ути ьте нути 
SFX C їти й їти 
SFX C їти ймо їти 
SFX C їти йте їти 
SFX E Y 12
SFX E ити и ити 
SFX E ити імо ити 
SFX E ити іть ити 
SFX E іти и діти 
SFX E іти імо діти 
SFX E іти іть діти 
SFX E ути и нути 
SFX E ути імо нути 
SFX E ути іть нути 
SFX E їти ї їти 
SFX E їти їмо їти 
SFX E їти їть їти 
SFX G Y 6
SFX G 0 му ти 
SFX G 0 меш ти 
SFX G 0 ме ти 
SFX G 0 мемо ти 
SFX G 0 мете ти 
SFX G 0 муть ти 
SFX I Y 83
SFX I ти ла ти 
SFX I ти ло ти 
SFX I ти ли ти 
SFX I ти в [аиіуя]ти 
SFX I ти вши [аиіуя]ти 
SFX I яти ю [аяіо]яти 
SFX I ти ю [илнрцд]яти 
SFX I ти ю [аіу]ти 
SFX I яти їш ояти 
SFX I яти єш [аяі]яти 
SFX I ти єш [илнрцд]яти 
SFX I ти єш [аіу]ти 
SFX I яти їть ояти 
SFX I яти є [аяі]яти 
SFX I ти є [илнрцд]яти 
SFX I ти є [аіу]ти 
SFX I яти їмо ояти 
SFX I яти ємо [аяі]яти 
SFX I ти ємо [илнрцд]яти 
SFX I ти ємо [аіу]ти 
SFX I яти їте ояти 
SFX I яти єте [аяі]яти 
SFX I ти єте [илнрцд]яти 
SFX I ти єте [аіу]ти 
SFX I яти ять ояти 
SFX I яти ють [аяі]яти 
SFX I ти ють [илнрцд]яти 
SFX I ти ють [аіу]ти 
SFX I ояти ій ояти 
SFX I яти й [аяі]яти 
SFX I ти й [илнрцд]яти 
SFX I ти й [аіу]ти 
SFX I ояти іймо ояти 
SFX I яти ймо [аяі]яти 
SFX I ти ймо [илнрцд]яти 
SFX I ти ймо [аіу]ти 
SFX I ояти ійте ояти 
SFX I яти йте [аяі]яти 
SFX I ти йте [илнрцд]яти 
SFX I ти йте [аіу]ти 
SFX I ити 'ю [бвп]ити 
SFX I ити 'єш [бвп]ити 
SFX I ити 'є [бвп]ити 
SFX I ити 'ємо [бвп]ити 
SFX I ити 'єте [бвп]ити 
SFX I ити 'ють [бвп]ити 
SFX I ити ию [врмнш]ити 
SFX I ити иєш [врмнш]ити 
SFX I ити иє [врмнш]ити 
SFX I ити иємо [врмнш]ити 
SFX I ити иєте [врмнш]ити 
SFX I ити иють [врмнш]ити 
SFX I ити лю лити 
SFX I ити лєш лити 
SFX I ити лє лити 
SFX I ити лємо лити 
SFX I ити лєте лити 
SFX I ити лють лити 
SFX I ти ву жити 
SFX I ти веш жити 
SFX I ти ве жити 
SFX I ти вемо жити 
SFX I ти вете жити 
SFX I ти вуть жити 
SFX I ти й [^ж]ити 
SFX I ти ймо [^ж]ити 
SFX I ти йте [^ж]ити 
SFX I ти ви [ж]ити 
SFX I ти вімо [ж]ити 
SFX I ти віть [ж]ити 
SFX I ти у сти 
SFX I ти еш сти 
SFX I ти е сти 
SFX I ти емо сти 
SFX I ти ете сти 
SFX I ти уть сти 
SFX I сти с [ая]сти 
SFX I ести іс ести 
SFX I сти сши [ая]сти 
SFX I ести ісши ести 
SFX I ти и сти 
SFX I ти імо сти 
SFX I ти іть сти 
SFX K Y 150
SFX K ти ла [^ус]ти 
SFX K ти ло [^ус]ти 
SFX K ти ли [^ус]ти 
SFX K ти в [аеиіоя]ти 
SFX K ти вши [аеиіоя]ти 
SFX K нути ла нути 
SFX K нути ло нути 
SFX K нути ли нути 
SFX K нути 0 нути 
SFX K нути ши [^о]нути 
SFX K нути вши онути 
SFX K нути нула нути 
SFX K нути нуло нути 
SFX K нути нули нути 
SFX K нути нув нути 
SFX K нути нувши нути 
SFX K ути у нути 
SFX K ути еш нути 
SFX K ути е нути 
SFX K ути емо нути 
SFX K ути ете нути 
SFX K ути уть нути 
SFX K ти ну чити 
SFX K ти неш чити 
SFX K ти не чити 
SFX K ти немо чити 
SFX K ти нете чити 
SFX K ти нуть чити 
SFX K ігнати жену ігнати 
SFX K ігнати женеш ігнати 
SFX K ігнати жене ігнати 
SFX K ігнати женемо ігнати 
SFX K ігнати женете ігнати 
SFX K ігнати женуть ігнати 
SFX K ігнати жени ігнати 
SFX K ігнати женімо ігнати 
SFX K ігнати женіть ігнати 
SFX K іпрати перу іпрати 
SFX K іпрати переш іпрати 
SFX K іпрати пере іпрати 
SFX K іпрати перемо іпрати 
SFX K іпрати перете іпрати 
SFX K іпрати перуть іпрати 
SFX K іпрати пери іпрати 
SFX K іпрати перімо іпрати 
SFX K іпрати періть іпрати 
SFX K ібрати беру ібрати 
SFX K ібрати береш ібрати 
SFX K ібрати бере ібрати 
SFX K ібрати беремо ібрати 
SFX K ібрати берете ібрати 
SFX K ібрати беруть ібрати 
SFX K ібрати бери ібрати 
SFX K ібрати берімо ібрати 
SFX K ібрати беріть ібрати 
SFX K ідрати деру ідрати 
SFX K ідрати дереш ідрати 
SFX K ідрати дере ідрати 
SFX K ідрати деремо ідрати 
SFX K ідрати дерете ідрати 
SFX K ідрати деруть ідрати 
SFX K ідрати дери ідрати 
SFX K ідрати дерімо ідрати 
SFX K ідрати деріть ідрати 
SFX K бити іб'ю [бдз]бити 
SFX K бити іб'єш [бдз]бити 
SFX K бити іб'є [бдз]бити 
SFX K бити іб'ємо [бдз]бити 
SFX K бити іб'єте [бдз]бити 
SFX K бити іб'ють [бдз]бити 
SFX K вити ів'ю [бдз]вити 
SFX K вити ів'єш [бдз]вити 
SFX K вити ів'є [бдз]вити 
SFX K вити ів'ємо [бдз]вити 
SFX K вити ів'єте [бдз]вити 
SFX K вити ів'ють [бдз]вити 
SFX K пити іп'ю [бдз]пити 
SFX K пити іп'єш [бдз]пити 
SFX K пити іп'є [бдз]пити 
SFX K пити іп'ємо [бдз]пити 
SFX K пити іп'єте [бдз]пити 
SFX K пити іп'ють [бдз]пити 
SFX K лити іллю [бвдз]лити 
SFX K лити іллєш [бвдз]лити 
SFX K лити іллє [бвдз]лити 
SFX K лити іллємо [бвдз]лити 
SFX K лити іллєте [бвдз]лити 
SFX K лити іллють [бвдз]лити 
SFX K ти й [бвлп]ити 
SFX K ти ймо [бвлп]ити 
SFX K ти йте [бвлп]ити 
SFX K ти м дати 
SFX K ти си дати 
SFX K ти сть дати 
SFX K ти мо дати 
SFX K ти сте дати 
SFX K ти дуть дати 
SFX K ти й дати 
SFX K ти ймо дати 
SFX K ти йте дати 
SFX K ати му жати 
SFX K ати меш жати 
SFX K ати ме жати 
SFX K ати мемо жати 
SFX K ати мете жати 
SFX K ати муть жати 
SFX K ати ми жати 
SFX K ати мімо жати 
SFX K ати міть жати 
SFX K ти ну діти 
SFX K ти неш діти 
SFX K ти не діти 
SFX K ти немо діти 
SFX K ти нете діти 
SFX K ти нуть діти 
SFX K ти нь .діти 
SFX K ти ньмо .діти 
SFX K ти ньте .діти 
SFX K ти ну стати 
SFX K ти неш стати 
SFX K ти не стати 
SFX K ти немо стати 
SFX K ти нете стати 
SFX K ти нуть стати 
SFX K ти нь стати 
SFX K ти ньмо стати 
SFX K ти ньте стати 
SFX K олоти елю олоти 
SFX K олоти елеш олоти 
SFX K олоти еле олоти 
SFX K олоти елемо олоти 
SFX K олоти елете олоти 
SFX K олоти елють олоти 
SFX K олоти ели олоти 
SFX K олоти елімо олоти 
SFX K олоти еліть олоти 
SFX K істи яду істи 
SFX K істи ядеш істи 
SFX K істи яде істи 
SFX K істи ядемо істи 
SFX K істи ядете істи 
SFX K істи ядуть істи 
SFX K сти ла істи 
SFX K сти ло істи 
SFX K сти ли істи 
SFX K сти в істи 
SFX K сти вши істи 
SFX K істи ядь істи 
SFX K істи ядьмо істи 
SFX K істи ядьте істи 
